臺灣桃園地方法院刑事判決　　　　　　　94年度訴字第1106號
公　訴　人　臺灣桃園地方法院檢察署檢察官
被　　　告　甲○○
上列被告因違反毒品危害防制條例案件，經檢察官提起公訴（九
十四年度毒偵字第一四號），本院裁定改依簡式審判程序，
茲判決如下：
    主  文
甲○○連續施用第一級毒品，累犯，處有期徒刑捌月。扣案之注
射針筒壹支，沒收之。
    事  實
一、甲○○前因施用第一級毒品海洛因案件，經依臺灣高等法院
    裁定送觀察、勒戒後，認有繼續施用毒品之傾向，再經臺灣
    高等法院裁定令入戒治處所施以強制戒治，於民國八十九年
    六月七日停止戒治交付保護管束期滿，由臺灣高等法院於八
    十九年七月十八日，以八十八年度上訴字第一二八二號為免
    刑判決確定。復因施用第一級毒品海洛因案件，經本院裁定
    令入戒治處所施以強制戒治，於九十一年四月三日停止戒治
    交付保護管束期滿，且另經臺灣桃園地方法院檢察署檢察官
    以九十年度毒偵緝字第三六三號及九十年度毒偵字第二六三
    二號提起公訴，經本院九十年度訴字第一五六號判處有期
    徒刑十月確定，甫於九十三年五月三十一日縮刑期滿執行完
    畢。猶不知悔改，其明知海洛因係業經公告列為毒品危害防
    制條例第二條第二項第一款之第一級毒品，不得非法持有、
    施用，詎仍未戒除施用毒品習性，復基於施用第一級毒品海
    洛因之概括犯意，自九十三年十月間某日起至九十四年一月
    二十日十五時許止，在桃園縣轄內某不詳加油站之廁所及桃
    園縣中壢市○○路上之中國石油加油站之廁所內，連續施用
    第一級毒品海洛因多次。嗣於九十四年一月二十日十六時四
    十分許，在桃園縣中壢市○○路六一四號前，為警查獲，並
    扣得其所有供施用第一級毒品海洛因所用之注射針筒一支，
    並對其依法採集尿液送驗後，始查悉上情。
二、案經桃園縣警察局中壢分局報告臺灣桃園地方法院檢察署檢
    察官偵查起訴。
    理  由
一、上揭犯罪事實，業據被告甲○○於本院審理中供承不諱（參
    見本院卷第六十、六四頁正面），且被告於前揭查獲時地為
    警對其依法採集之尿液經送請臺灣尖端先進生技醫藥股份有
    限公司以酵素免疫分析法（EIA）與 氣相層析質譜儀分析法
    （GC/MS）檢 驗結果，確呈嗎啡陽性反應，此有該公司濫用
    藥物檢驗報告一紙在卷可憑（參見偵卷第四七頁正面）。此
    外，復有扣案被告所有供施用第一級毒品海洛因所用之注射
    針筒一支可資佐證。綜上而論，足見被告之自白核與事實相
    符，應可採為論罪科刑之依據。又被告前因施用第一級毒品
    海洛因案件，經依臺灣高等法院裁定送觀察、勒戒後，認有
    繼續施用毒品之傾向，再經臺灣高等法院裁定令入戒治處所
    施以強制戒治，於八十九年六月七日停止戒治交付保護管束
    期滿，由臺灣高等法院於八十九年七月十八日，以八十八年
    度上訴字第一二八二號為免刑判決確定。復因施用第一級毒
    品海洛因案件，經本院裁定令入戒治處所施以強制戒治，於
    九十一年四月三日停止戒治交付保護管束期滿，且另經臺灣
    桃園地方法院檢察署檢察官以九十年度毒偵緝字第三六三號
    及九十年度毒偵字第二六三二號提起公訴，經本院九十年度
    訴字第一五六號判處有期徒刑十月確定，甫於九十三年五
    月三十一日縮刑期滿執行完畢，此有臺灣高等法院被告全國
    前案紀錄表及臺灣桃園地方法院檢察署刑案資料查註紀錄表
    各一份在卷可參。綜上所述，依毒品危害防制條例第二十條
    第三項規定，足徵被告係於五年內再犯毒品危害防制條例第
    十條之罪。從而，本件事證已臻明確，被告犯行洵堪認定，
    應予依法論科。
二、核被告所為，係犯毒品危害防制條例第十條第一項之施用第
    一級毒品海洛因罪。被告持有第一級毒品海洛因後，進而施
    用，其持有之低度行為應被其施用之高度行為所吸收，不另
    論罪。被告先後多次施用第一級毒品海洛因之犯行，時間緊
    接，方法相同，觸犯構成要件相同之罪，顯係基於概括犯意
    反覆為之，為連續犯，依刑法第五十六條規定，論以一罪，
    並加重其刑。又被告前因施用第一級毒品海洛因案件，經臺
    灣桃園地方法院檢察署檢察官以九十年度毒偵緝字第三六三
    號及九十年度毒偵字第二六三二號提起公訴，經本院九十年
    度訴字第一五六號判處有期徒刑十月確定，甫於九十三年
    五月三十一日縮刑期滿執行完畢，此有臺灣高等法院被告全
    國前案紀錄表及臺灣桃園地方法院檢察署刑案資料查註紀錄
    表各一份附卷可參，其前受有期徒刑之執行完畢，於五年以
    內再犯本件最重本刑為有期徒刑以上之罪，為累犯，應依刑
    法第四十七條規定，加重其刑。被告有二種以上刑之加重事
    由，依刑法第七十條之規定，遞加之。爰審酌被告屢犯不改
    ，於本件復另行施用第一級毒品海洛因多次，顯見其意志不
    堅，缺乏勒戒動機，其施用毒品足以導致精神障礙、性格異
    常，甚至造成生命危險，戕害一己之身體健康，惟念其犯後
    尚能坦承犯行，態度尚稱良好等一切情狀，量處如主文所示
    之刑。另扣案之注射針筒一支，係被告所有供施用第一級毒
    品海洛因所用之物，業據其於本院審理中供承在卷可按（參
    見本院卷第六四頁正面），爰依刑法第三十八條第一項第二
    款規定，併予宣告沒收。
三、又本件被告所犯係死刑、無期徒刑、最輕本刑為三年以上有
    期徒刑以外之罪，其於準備程序中就被訴事實為有罪之陳述
    ，經法官告知簡式審判程序之旨，並聽取公訴人、被告之意
    見後，本院認為適宜由受命法官獨任進行簡式審判程序，附
    予敘明。
據上論斷，應依刑事訴訟法第二百七十三條之一第一項、第二百
九十九條第一項前段，毒品危害防制條例第十條第一項，刑法第
十一條、第五十六條、第四十七條、第三十八條第一項第二款，
判決如主文。
本案經檢察官孫沛琦到庭執行職務。
中　　華　　民　　國　　94　　年　　8 　　月　　24　　日
                        臺灣桃園地方法院刑事第十二庭
                            法  官  林  家  賢
上列正本證明與原本無異。
如不服本判決，應於判決送達後十日內，向本院提出上訴狀（應
附繕本），上訴於臺灣高等法院。
                            書記官  戴  育  萍
中　　華　　民　　國　　94　　年　　8 　　月　　24　　日
附錄本判決論罪科刑法條：
毒品危害防制條例第十條：
施用第一級毒品者，處六月以上五年以下有期徒刑。
